臺灣高雄地方法院刑事判決　　　　　　 96年度交易字第271號
公　訴　人　臺灣高雄地方法院檢察署檢察官
被　　　告　乙○○
輔　佐　人　丙○○○
上列被告因過失傷害案件，經檢察官提起公訴（96年度調偵字第
31號），本院判決如下：
    主  文
乙○○犯過失傷害罪，處有期徒刑肆月，減為有期徒刑貳月，如
易科罰金，以新臺幣貳仟元折算壹日。
    事  實
一、乙○○於民國95年8 月28日下午1 時50分許，騎乘車牌號碼
    XIL- 928號重機車，於高雄市○○區○○路206 號「中國信
    託」銀行前騎樓下之人行道欲進入機車道時，疏未注意車前
    狀況，起駛前未讓行進中之車輛先行。而依當時情形又無不
    能注意之情事，竟疏於注意及此，而貿然進入機車道，而與
    沿民生路由東向西行駛，騎乘車牌號碼YFP-730 號重機車騎
    士丁○○相撞，致其人車倒地，並因而受有右足脛、腓骨開
    放粉碎性骨折及右肩、右腕扭挫傷等之傷害。
二、案經丁○○訴由高雄市政府警察局新興分局報告臺灣高雄地
    方法院檢察署檢察官偵查起訴。
    理  由
一、按被告以外之人於審判外之言詞或書面陳述，除法律有規定
    者外，不得作為證據，刑事訴訟法第159 條第1 項固定有明
    文。惟被告以外之人於審判外之陳述，雖不符同法第159 條
    之1 至之4 之規定，而經當事人於審判程序同意作為證據，
    法院審酌該言詞陳述或書面陳述作成時之情況，認為適當者
    ，亦得為證據，同法第159 條之5 亦有明文。查本案證人即
    告訴人丁○○於警詢時之陳述，為審判外之陳述而屬傳聞證
    據，暨其他相關具傳聞性質之證據資料，公訴人、被告於本
    院審判程序中對於前述證人於警詢中之證述暨其他相關具傳
    聞性質之證據資料之證據能力，均表示同意作為證據（被告
    乙○○僅爭執其證明力）。本院審酌證人陳述及證據資料作
    成時之情況，核無違法取證或其他瑕疵，認為以之作為證據
    為適當，上開證人於審判外之陳述及相關證據資料，自得做
    為證據，合先敘明。
二、訊據被告乙○○固坦認其於上開時、地，與告訴人即被害人
    丁○○發生本件車輛事故，丁○○因此次事故受有前揭傷害
    乙情，惟否認有何過失行為，辯稱：其於上開時地進入上開
    路段前，已向左確認並無來車，始由紅磚人行道進入上開路
    段，且車輛已完成右轉前行之動作，在車子行經民生一路斑
    馬線前，丁○○始自後撞擊其機車而生肇事等語。
  (一)查被告於上開時、地與丁○○發生車輛碰撞事件，丁○○並
    受有前揭傷害之事實，業據被告供承在卷，核與丁○○於警
    詢時之陳述相符，並有道路交通事故現場圖、道路交通事故
    調查報告表(一)、(二)、交通事故現場照片、高雄市立民生醫院
    診斷證明書附卷可稽（見警卷第1 至3 頁、第8 頁、第10
    頁、本院卷第41至53頁）。
  (二)又證人即被害人丁○○於警詢時陳稱：當時她於民生一路由
    東向西行，被告突由中國信託銀行衝出，2 人之機車隨即撞
    在一起等語（見警卷第2 頁）；復於本院證稱：看到被告之
    機車時，已經離她很近，可能1 公尺左右，或許不到1 公尺
    ；當時路旁都是停轎車，人行道停滿機車，被告一出來就在
    她眼前等語（見本院卷第70、71頁）。又被告亦於警詢時自
    承：當時由中國信託銀行旁之紅磚人行道騎入民生一路之機
    車道，轉正時由民生一路東向西直行，忽然間機車右後方被
    撞擊等語（見警卷第5 頁）；又於本院自承：當時是從人行
    道凹處出來，凹處前後有停汽車，其係由凹處出來右轉入民
    生一路由東向西，騎到民生一路斑馬線前，機車右後方被撞
    擊（見本院卷第78頁）；又由上開凹處至撞擊點約為3.5 公
    尺，為被告及被害人丁○○所不爭執（見本院卷第77頁），
    足認由被告自紅磚人行道右轉民生一路直行，至被害人丁○
    ○撞擊被告機車右後側時間甚短，顯見當時被害人丁○○之
    機車已距離上開凹處甚近，如被告有確認過左側有無來車，
    當應注意到被害人丁○○之機車已在近處，惟本件被告之機
    車甫進入民生一路，即遭被害人丁○○反應不及追撞，足認
    被告確實於起駛前未讓行進中之車輛先行，逕行進入該路段
    ，因被害人丁○○之機車已相當接近該處，而無法閃避而生
    碰撞；且本件經本院依職權函送高雄市政府交通局車輛行車
    事故鑑定委員會鑑定，鑑定結果認為：「一、乙○○起駛前
    未讓行進中車輛先行，為肇事原因。二、丁○○無肇事原因
    。」有該鑑定委員會96年9 月4 日高市車鑑字第0960003130
    號函及所附鑑定意見書在卷可按（見本院卷第50至51頁），
    亦同本院上開認定。又被告上開過失行為與被害人傷害之間
    ，亦有相當因果關係。本件事證明確，被告乙○○過失傷害
    之犯行，堪以認定。
  (四)被告雖以已向左確認並無來車，始進入上開路段置辯，依上
    開說明顯不足採；又被告另陳稱事故發生後因怕阻礙交通有
    將機車停在慢車道上等語，惟查被告及被害人固均稱車輛停
    止後有移動車輛，有交通事故談話紀錄表在卷可按（見本院
    卷第47、49頁），然於警詢時亦均稱現場圖與事實情形相符
    ，亦有警詢筆錄在卷可憑（見警卷第2 、6 頁），被告並未
    主張現場圖係依移動後之現狀所繪製，是則被告上開主張並
    無法影響本院對上開事實之認定。
三、核被告乙○○所為，係犯刑法第284 條第1 項之過失傷害罪
    。爰審酌被告駕駛機車，本應謹慎注意遵守交通規則，以維
    自身及其他參與道路交通者之安全，竟疏未遵守起駛前應讓
    行進中之車輛先行之交通規則，因而肇事致被害人受有上開
    傷害，且否認犯行，犯後態度不佳，亦未與被害人達成和解
    ，惟念其無前科紀錄，有臺灣高等法院被告全國前案紀錄表
    在卷可佐，足見其素行良好，亦支付被害人部分賠償，酌情
    量處如主文所示之刑。又被告乙○○上開犯罪時間在96年4
    月24日以前，所犯為刑法第284 條第1 項之過失傷害罪，合
    於減刑條件，爰依中華民國96年罪犯減刑條例第2 條第1 項
    第3 款、第7 條規定，減為如主文所示之刑。查本院考量本
    件犯罪情節之輕重及被告教育程度為大學畢業、職業無、經
    濟狀況勉強維持等情（見警詢筆錄基本資料欄），諭知如主
    文所示之易科罰金之折算標準。
據上論斷，應依刑事訴訟法第299 條第1 項前段，刑法第284 條
第1 項、第41條第1 項前段，刑法施行法第1 條之1 、中華民國
96年罪犯減刑條例第2 條第1 項第3 款、第7 條，判決如主文。
本案經檢察官甲○○到庭執行職務。
中　　華　　民　　國　　96　　年　　10　　月　　17　　日
                  刑事第十二庭  審判長  法　官  洪碩垣
                                        法  官  張  震
                                        法  官  施介元
以上正本證明與原本無異。
如不服本判決應於收受本判決後10日內向本院提出上訴書狀，並
應敘述具體理由，如未敘述上訴理由者，應於上訴期間屆滿後20
日內補提理由書狀於本院（均須按他造當事人之人數附繕本）「
切勿逕送上級法院」。
中　　華　　民　　國　　96　　年　　10　　月　　17　　日
　　　　　　　　　　　　　　　　　      書記官  謝群育
附錄本判決論罪科刑法條
刑法第284 條第1 項
因過失傷害人者，處6 月以下有期徒刑、拘役或5 百元以下罰金
，致重傷者，處1 年以下有期徒刑、拘役或5 百元以下罰金。
